# 2022-W51
## Prioridades
- [x] Criar proposta inicial de formato para o Touchpoint
	- [Google Docs](https://docs.google.com/document/d/1RmOq670F3hsu06bZHy1vwYCsqoN7K2qRpt8nUCS47mE/edit#)
- [ ] ⭐ Planejamento da área para 2023
	- [x] Marcar conversa com [[Daniel Scalli]] pra definir expectativas
	- Definição de área de cobertura e não cobertura
	- Definição de OKRs
	- [[Murillo Rodrigues]] - Detalhamento posição [[Ana Cruz]]
	- [[Murillo Rodrigues]] - planejamento para Analytics Ops
- [ ] Avaliação da troca de ferramentas de Analytics
	- [Google Sheets - Looker/Tableau](https://docs.google.com/spreadsheets/d/1XFPOh2xu4i-oQKLffJMv14nkyrgqdDljDUj7nF1QQLs/edit#gid=0)

## Tarefas
- [x] Entender como ajudar com entrega de dados de caixa para Finance
	- [Slack](https://loftimoveis.slack.com/archives/C03CM1C0DEU/p1670611908533649)
- [x] Marcar reunião com FP&A para apresentação do BP para liderança de Analytics
	- [Google Sheets - Sumário BP](https://docs.google.com/spreadsheets/d/1vA97eapV3kCq0IXbvQJSiOeJkad5_8Mo6xEY57-9pQ4/edit#gid=1683175500)
- [x] Desenhar template para conversa de planejamento e expectativas de Analytics
- [ ] Entender como ajudar com relatórios de FinOps
	- [Slack](https://loftimoveis.slack.com/archives/D04GB1YKNGG/p1671215095856129)
- [x] Alterar template da nota semanal para ter metatados
- [ ] Definir e alterar template da nota diária para tasks pendentes para o dia
- [ ] Planejar desdobramento da estratégia Loft com área de Analytics
- [ ] Agendar recorrência de 1-1 com [[Felipe Tadeu]]
- [ ] Gerar lista de sheets com schedules pra serem verificados no Netskope
- [ ] Deixar mapeado no Obsidian o open issue para planos de ação de pessoas
	- [Google Slides](https://docs.google.com/presentation/d/1S04YCoj1eeSXK7XymfUJY-c874OiOTmbz9hWqP6a7Cg/edit#slide=id.g1b1830acfc9_0_251)

## Open issues
- [x] ⭐ [[Barbara Chiu]] - documento com proposta de atuação de People Tech
	- [Google Slides](https://docs.google.com/presentation/d/14kc4e96m7eeK6VrZmZrcPE7F3znZwzSlxtT0bFnn7Ys/edit?pli=1#slide=id.g197f8b5a30d_0_0)
	- Tentar validar preliminar com Gabi
- [x] [[Daniel Scalli]] - como vai funcionar o offsite previsto no calendário de 2023? Podemos trazer todo mundo pra SP?
- [x] Movimentações para time [[Felipe Tadeu]]
- [x] [[Daniel Scalli]] - na sua ausência, como sugere que garanta alinhamento com stakeholders chave e com [[Luis Bittencourt-Emilio]]?
- [ ] [[Larissa Yumi]] - Definir como deixar de suportar coisas de 1P e deletar conteúdo antigo no dbt, Looker e Databricks - [[2023-01-09-Monday]]
	- [Slack - DM](https://loftimoveis.slack.com/archives/D03F0113W65/p1671108647339409)
	- [Slack - canal squad](https://loftimoveis.slack.com/archives/C042SKDT03B/p1670857606206289)
- [ ] [[Larissa Yumi]] - desenvolvimento e transição com [[Patricia Nascimento]] - [[2023-01-09-Monday]]
- [x] [[Bruno Nunes]] - ingestão dos dados de ITBI para DL2.0 na nomenclatura correta
- [x] [[Bruno Nunes]] - entender a melhor forma de incluir os dados de incentivos de canal direto no modelo de economics
	- Foi o PR feito com seeds
- [x] [[Bruno Nunes]] - organização Unit Economics
	- [Google Sheets](https://docs.google.com/spreadsheets/d/1ZZAPR5phwqhGIYYhY_0SJts3CEr181QT5U1Qy8kpJjE/edit#gid=99745450)
- [x] [[Bruno Nunes]] - fazer alguns checks no modelo de incentivo indireto pra garantir que a conta está correta
- [ ] Teste de PM p/ contexto Sales/Imobiliárias
- [ ] [[Larissa de Sá]] - Event Horizon
	- [Google Doc](https://docs.google.com/document/d/1OcQHF38q7CAjBSfPgsCR27NeNC9mLXxJe6kZNTRM47A/edit#)
	- Validação da qualidade do evento (validação de schema e expectativas)
		- Hoje é feito entre bronze e silver
	- Oportunidade de fazer o teste via dbt
- [ ] [[Larissa Yumi]] - atendimento de CSX
	- [Google Slides](https://docs.google.com/presentation/d/1oIIoDpt681Lq6WDC4WuYVgZ2SHAqm81fMnEQwUCnO44/edit#slide=id.p)
- [ ] [[Larissa de Sá]] - Complemento doc [[Marcos Granato]]
- [ ] Roadmap Analytics para Vista
- [ ] Migração [[Murillo Rodrigues]]
- [ ] Pesquisa de confiança em dados