# 2022-W50
## Prioridades
- [x] ⭐ [Gestão de transições em Analytics](https://docs.google.com/document/d/1XSRpjie5BE-r_CI3X1u7s-TDVYV7RlW8Lts2RcpL8b4/edit#)
	- [Slack](https://loftimoveis.slack.com/archives/C04ESGB5LDR/p1670849650901349)
	- [x] Preparar documento e mecanismo de gestão 1-1 com cada liderança
	- [x] Agendar 1-1 com cada liderança
	- [ ] Planejar desdobramento da estratégia Loft com área de Analytics
- [ ] ⭐ Organização dos mecanismos de gestão da área
	- [x] Reuniões de liderança
		- [x] Comunicar nos 1-1s que vamos mudar a reunião de sexta-feira para a primeira metade da semana
	- [ ] Touchpoint 
		- [ ] Criar proposta inicial de formato para o Touchpoint
		- [x] [[2022-12-14-Wednesday]]: [Slack](https://loftimoveis.slack.com/archives/GRB8YK528/p1670970776294289?thread_ts=1670944683.709589&cid=GRB8YK528)
	- [x] Canais do Slack e grupos de email
		- [x] Adicionar time [[Felipe Tadeu]] em `analytics@`
		- [x] Combinar de retirar pessoas do `#analytics`
		- [x] Executar retirada de pessoas do `#analytics` - [[2022-12-15-Thursday]]
		- [x] Combinar com [[Daniel Scalli]] o uso do `#analytics_leads`
- [ ] Planejamento da área para 2023
	- [x] Marcar conversa com [[Daniel Scalli]] pra definir expectativas
	- Definição de OKRs
	- Definição de área de cobertura
	- [[Murillo Rodrigues]] - Detalhamento posição [[Ana Cruz]]
	- [[Murillo Rodrigues]] vai puxar o processo de planejamento para Analytics Ops
- [ ] Definição das métricas e dimensões prioritárias
	- Cidade/região
	- Canal de sales
	- Canal de supply
	- Intermediação

## Tarefas
- [ ] Entender como ajudar com entrega de dados de caixa para Finance
	- [Slack](https://loftimoveis.slack.com/archives/C03CM1C0DEU/p1670611908533649)
- [ ] Entender como ajudar com relatórios de FinOps
	- [Slack](https://loftimoveis.slack.com/archives/D04GB1YKNGG/p1671215095856129)
- [ ] Marcar reunião com FP&A para apresentação do BP para liderança de Analytics
	- [Google Sheets - Sumário BP](https://docs.google.com/spreadsheets/d/1vA97eapV3kCq0IXbvQJSiOeJkad5_8Mo6xEY57-9pQ4/edit#gid=1683175500)
- [ ] Alterar template da nota semanal para ter metatados
- [ ] Definir e alterar template da nota diária para tasks pendentes para o dia
- [ ] Desenhar template para conversa de planejamento e expectativas de Analytics
- [x] Desenhar proposta de escopo de suporte do time de Analytics incluindo EPODs e Ops
	- [Google Slides](https://docs.google.com/presentation/d/1ymdlhuco0z9yAGPsf2k_j4KUK0ylTqlAm470EwPSWTw/edit#slide=id.g1aff2c1e549_0_0)
- [x] Marcar com [[Murillo Rodrigues]] para download de AnOps
- [x] Marcar conversa com [[Fabio Santos]]
- [x] Marcar conversa com [[Danielle Urbano]] para [[2022-W52]] sobre clima - [[2022-12-15-Thursday]]
- [x] Mandar mensagem para Analytics Managers combinando da reunião de sexta-feira - [[2022-12-15-Thursday]]

## Open issues
- [x] [[Daniel Scalli]] - qual prazo para decisão e expectativa de execução da migração de pessoas para time [[Felipe Tadeu]]? - [[2022-12-13-Tuesday]]
- [x] [[Daniel Scalli]] - vamos ter algum movimento de revisão de faixa salarial? Como levamos isso em consideração no desenho dos reconhecimentos? - [[2022-12-13-Tuesday]]
- [x] [[Daniel Scalli]] - qual a expectativa para processo de planejamento, check-in e definição de OKRs para Analytics? - [[2022-12-13-Tuesday]]
- [x] [[Daniel Scalli]] - quando e como vamos desdobrar a estratégia Loft com a área de Analytics? Devemos esperar por novidades ou vamos com uma versão a partir das infos que tivemos no offsite? - [[2022-12-13-Tuesday]]
- [x] [[Daniel Scalli]] - teremos check-in de Analytics? E de People Tech? - [[2022-12-14-Wednesday]]
- [x] [[Larissa Yumi]]/[[Larissa de Sá]] - escopo de atendimento de Analytics aos EPODs Sales Partners e Partners Network - [[2022-12-15-Thursday]]
	- [Google Slides](https://docs.google.com/presentation/d/1Ebr2pgVK8b-EJA42O1PahB6qywfA7_0MfPZktbjI55E/edit#slide=id.g1ad7a92fa73_0_0)
	- [Slack](https://loftimoveis.slack.com/archives/C04DW7C02FQ/p1670506567851829)
- [ ] [[Daniel Scalli]] - como vai funcionar o offsite previsto no calendário de 2023? Podemos trazer todo mundo pra SP?
- [ ] ⭐ [[Barbara Chiu]] - documento com proposta de atuação de People Tech
	- [Google Slides](https://docs.google.com/presentation/d/14kc4e96m7eeK6VrZmZrcPE7F3znZwzSlxtT0bFnn7Ys/edit?pli=1#slide=id.g197f8b5a30d_0_0)
- [x] ⭐ [[Larissa de Sá]] - gestão da expectativa de prazo de entrega de dados pelos squads para morte do SF Zero - [[2022-12-13-Tuesday]]
	- [Google Slides - Diagnóstico](https://docs.google.com/presentation/d/1sahN6JrX-V1-d-sauV7XzwlC-IegbPQ5SDkAvhIn_Rg/edit#slide=id.g1645dbc40b2_0_0)
	- [Google Slides - Roadmap 360](https://docs.google.com/presentation/d/1AhMNjCCkuvV3Q8fhj4HEL8cEKkfBxJ0f-pr4cVPGXWY/edit#slide=id.g180408b04e6_9_265)
- [x] [[Oswaldo Vasconcellos]] - estrutura de dados para Vista - [[2022-12-16-Friday]]
	- [Google Doc](https://docs.google.com/document/d/194N9CtjqYLYHlPP-n8ywm_e6SyedsD_bdcHAlpptA0Q/edit#)
	- [Slack](https://loftimoveis.slack.com/archives/C04DNTFN2PK/p1670847380603069)
- [x] [[Murillo Rodrigues]] - reconhecimento para [[Rafael Olszewski]]
	- [Google Doc](https://docs.google.com/document/d/1JR-TJ0zmc282PcZFmKRqdAVPLeQtT-yEwj7rRjceBKI/edit#)
- [x] [[Larissa de Sá]] - reconhecimento para [[João Pedro Ducatti]]
	- [Google Doc](https://docs.google.com/document/d/1HkugTCDXC38-XxrquxTEAPB546LxigiTXSQeJOOlYr4/edit#)
- [x] Reconhecimento para [[Marcos Granato]]
	- [Google Doc](https://docs.google.com/document/d/1ukWKfnKBUFZnzPVJeTzWHmXpACtzBsH4mfjEbMEKgeQ/edit#)
- [ ] [[Larissa Yumi]] - Definir como deixar de suportar coisas de 1P e deletar conteúdo antigo no dbt, Looker e Databricks - [[2022-12-19-Monday]]
	- [Slack](https://loftimoveis.slack.com/archives/C042SKDT03B/p1670857606206289)
- [x] [[Camila Casanova]] - percepções da reunião bimestral com time para conversa de clima com lideranças de Analytics
	- [Slack](https://loftimoveis.slack.com/archives/D01TBU1NZ6Z/p1670946694007819)
- [ ] [[Larissa Yumi]] - desenvolvimento e transição com [[Patricia Nascimento]]
- [ ] [[Bruno Nunes]] - ingestão dos dados de ITBI para DL2.0 na nomenclatura correta
- [ ] [[Bruno Nunes]] - entender a melhor forma de incluir os dados de incentivos de canal direto no modelo de economics
- [ ] [[Bruno Nunes]] - organização Unit Economics
	- [Google Sheets](https://docs.google.com/spreadsheets/d/1ZZAPR5phwqhGIYYhY_0SJts3CEr181QT5U1Qy8kpJjE/edit#gid=99745450)
- [ ] [[Bruno Nunes]] - fazer alguns checks no modelo de incentivo indireto pra garantir que a conta está correta
- [ ] Teste de PM p/ contexto Sales/Imobiliárias
- [ ] [[Larissa de Sá]] - Event Horizon
	- [Google Doc](https://docs.google.com/document/d/1OcQHF38q7CAjBSfPgsCR27NeNC9mLXxJe6kZNTRM47A/edit#)