---
created: 2023-01-03 11:40
---

# 2023-W02

## Prioridades
- [ ] ⭐ Planejamento da área para 2023
	- [ ] Preparar material final
	- [x] Marcar apresentação do material final com [[Felipe Tadeu]] e lideranças
	- [ ] Definição e comunicação de área de não cobertura (principalmente Finance Ops e CSX)
	- Revisão de OKRs
	- [Slides - Check-in Q4](https://docs.google.com/presentation/d/12FwvegbMdPEJkNp8qBjGDxG3yb3cNMrAtkbb0B7QJyM/edit#slide=id.g1c9ba912bc6_0_634)
- [ ] ⭐ Reposição das duas vagas em People Tech
	- [Greenhouse - Liderança](https://app4.greenhouse.io/sdash/4467161004)
- [x] Report Weekly Marketplace
	- [Google Slides](https://docs.google.com/presentation/d/1sVopRN53itqu47Ujqs54E3pCJJomWN1vSbcnEG04sN0/edit#slide=id.g14cc095ca19_0_773)

## Open Issues
- [ ] [[Larissa Yumi]] - Definir como deixar de suportar coisas de 1P e deletar conteúdo antigo no dbt, Looker e Databricks - [[2023-01-09-Monday]]
	- [Slack - DM](https://loftimoveis.slack.com/archives/D03F0113W65/p1671108647339409)
	- [Slack - canal squad](https://loftimoveis.slack.com/archives/C042SKDT03B/p1670857606206289)
	- [Google Slides](https://docs.google.com/presentation/d/1-Plu7hvK_WhPqCRprB-5ocELUBIBFEcur3Q2RaxDxG8/edit#slide=id.g1aa17c6deb8_0_59)
- [ ] [[Larissa Yumi]] - desenvolvimento e transição com [[Patricia Nascimento]] - [[2023-01-09-Monday]]
- [x] [[Yasmin Silva]] - prazo para roadmap da Techware
- [x] [[Rayssa Belke]]/[[Larissa de Sá]] - OKRs do time da Aliança Imobiliárias
	- Importante para definir o que é sucesso para o funcionamento do time
- [ ] [[Caroline Pilon]] - Roadmap Analytics para Vista
	- Pendente com time de produto compartilhar expectativas de métricas e dados
	- [Slack - expectativas](https://loftimoveis.slack.com/archives/C04GVKZH76X/p1672251402374299)
- [ ] Pesquisa de confiança em dados
	- Precisamos de um plano para aumentar a taxa de resposta
- [x] [[Larissa de Sá]]/[[Murillo Rodrigues]] - Event Horizon - [[2023-01-10-Tuesday]]
	- [Google Doc](https://docs.google.com/document/d/1OcQHF38q7CAjBSfPgsCR27NeNC9mLXxJe6kZNTRM47A/edit#)
	- Validação da qualidade do evento (validação de schema e expectativas)
		- Hoje é feito entre bronze e silver
	- Minha opinião: tem oportunidade de fazer o teste via dbt como parte da resolução
	- Time de AE fez um primeiro diagnóstico
	- Vamos abrir incidentes e priorizar dentro de AE dentro da aliança
- [ ] [[Larissa Yumi]] - atendimento de CSX
	- [Google Slides](https://docs.google.com/presentation/d/1oIIoDpt681Lq6WDC4WuYVgZ2SHAqm81fMnEQwUCnO44/edit#slide=id.p)
	- Pendente entender qual decisão estratégica precisamos tomar
- [x] [[Barbara Chiu]] - doc de transição
	- [Google Docs](https://docs.google.com/document/d/1cEtF46NK2UqDomlMFvXWNUFmTQv3DCDYUxE_UWtODCk/edit)
	- [x] Agendar recorrência de 1-1 com time
	- [x] Definir combinados e rotinas de gestão com time
- [ ] [[Murillo Rodrigues]] - mensuração de impacto de indisponibilidade de dados
- [ ] [[Murillo Rodrigues]] - migração do dbt Cloud
	- [Google Sheets](https://docs.google.com/spreadsheets/d/15sKUkt-fxMDx-fag6g9QLJaLjuiYPTvIPTJ3r1iTUq0/edit#gid=768257414)