# 2021-11-29
## Prioridades do time
- [ ] &rarr; *Homes*: migramos 2 tabelas existentes `dw_homes` para consumo do modelo l√≥gico
	- [[2021-11-29-Monday]]: j√° sentimos falta de algumas colunas/conceitos na camada l√≥gica, precisam ser inclu√≠das por AE. Precisamos decidir se h√° alguma diretriz com rela√ß√£o a BAs abrirem PRs na camada l√≥gica.
	- [[2021-12-06]]: atrasamos na √∫ltima semana por conta dos problemas no dbt. PR j√° em aberto e testes/revis√£o.
- [ ] &rarr; *Homes*: visualiza√ß√µes/acompanhamentos de Holding Period est√£o dispon√≠veis via Looker ao inv√©s de Sheets
	- [[2021-11-29-Monday]]: estamos em alinhamento com Gabi Santaella e Kat para entender a melhor forma de mapear as necessidades
- [ ] *Homes*: informa√ß√£o de modelo de reforma est√° dispon√≠vel para consumo via Looker de forma est√°vel
- [ ] &rarr; *Finance*: expectativa de tempo est√° definida para a valida√ß√£o dos contratos do Netsuite e disponibiliza√ß√£o na camada Silver
	- [[2021-11-26-Friday]]: agora entendeu o job!!! ü§ò vamos alinhar a partir de [[2021-11-29-Monday]] a expectativa de tempo com Finance Innnovation.
- [x] *Finance*: regras e diretrizes de valida√ß√£o de dados para alinhamento com Modal est√£o definidas
	- [[2021-12-01-Wednesday]]: Encontramos corner case da estrutura√ß√£o das infos que v√™m do Modal em Permuta (ex.: aloca√ß√£o da receita por apartamento)
- [ ] *Finance*: entendemos escopo e principais dores de sub-√°reas de Finance como input de planejamento de pr√≥ximas frentes de atua√ß√£o
- [ ] *Sales*: hip√≥teses de meio do funil (V2O) foram checadas e priorizadas junto a stakeholders
	- [[2021-12-06]]: despriorizamos a a√ß√£o, mas n√£o vamos priorizar iniciativas em profundidade.
- [x] &rarr; *CX*: m√©tricas e cruzamentos com a jornada de CX em 1P est√£o validadas e prontas para subir em tabelas
	- [[2021-11-29-Monday]]: verificando os conceitos 
	- [[2021-12-06]]: PRs abertos e em testes
- [x] &rarr; *Portfolio*: base de eventos por apartamento no tempo est√° disponibilizada para valida√ß√£o de testes e an√°lises
	- [[2021-11-29-Monday]]: √∫ltimas altera√ß√µes em curso, verificando se n√£o ir√° gerar inconsist√™ncias de m√©tricas em v√°rias frentes
	- [[2021-12-06]]: [Dashboard criado](https://loftinternal.looker.com/dashboards-next/4426)
- [ ] *Portfolio*: damos os primeiros passos em dire√ß√£o √† integra√ß√£o entre vis√£o da opera√ß√£o em listings e a de Asset Management
	- [[2021-12-02-Thursday]]: primeira reuni√£o entre times de Asset Management e Portfolio Ops
- [x] *Portfolio*: geramos uma primeira vis√£o de governan√ßa da informa√ß√£o de quais s√£o os bairros de atua√ß√£o de 1P
	- [[2021-12-01-Wednesday]]: PR aberto, vamos seguir o caminho de seed a princ√≠pio
	- [[2021-12-06]]: temos a tabela pronta, e puxando governan√ßa com outros times respons√°veis
- [x] *Troca*: constru√≠mos vis√£o centralizada das principais m√©tricas da opera√ß√£o e resultados
	- [[2021-12-06]]: alguns conceitos n√£o est√£o bem claros, mas precisamos quebrar em passos menores. J√° temos os principais controles est√°veis (JC e Brenox)
- [x] &rarr; *Pricing*: constru√≠mos visualiza√ß√µes de refer√™ncia para execu√ß√µes e cria√ß√µes de oportunidade e principais quebras (ex.: slides que sabemos que s√£o reportados)
	- [[2021-11-29-Monday]]: parte final de finalizar algumas visualiza√ß√µes que fomos repriorizando na segunda metade da √∫ltima semana.
	- [[2021-12-06]]: vamos combinar com Squad Supply para n√£o exportar bases para finalidades que j√° estejam dispon√≠veis via Looker
- [x] &rarr; *Pricing*: descobrimos qual √© a governan√ßa da informa√ß√£o de quais s√£o os bairros de 1P
	- [[2021-12-06]]: sistema √© Camunda, mas a defini√ß√£o √© conjunta entre time de Pricing e Portfolio dentro do Comit√™ de Previsibilidade. Respons√°vel atualmente √© o Victor Sundfeld.
- [x] &rarr; *Supply*: dados da etapa de Pricing (fonte: PAT) est√£o conectados com o funil ponta a ponta
	- [[2021-11-29-Monday]]: j√° temos a conex√£o nas tabelas, algumas verifica√ß√µes de consist√™ncia est√£o pendentes.
- [x] *Supply*: conceitos de visualiza√ß√µes de funil de Supply est√£o consistentes entre Ops e ambiente anal√≠tico
	- [[2021-12-02-Thursday]]: descobrimos algumas inconsist√™ncias de datas de processamento da PAT

### Feedbacks da Reuni√£o
-  O que foi bom?
	-  Eu achei que a galera est√° utilizando mais o Jira para dar um norte nas demandas e nas falas e, al√©m disso, √© legal ver que voc√™ coloca as mensagens com os objetivos no [business_analytics_1p](https://loftimoveis.slack.com/archives/C01466RMSAC)
	-  Gostei da divis√£o por frentes e acho uma boa seguir com isso!!
	-  Eu gostei sobre o seu feedback sobre n√£o dividir focos durante a reuni√£o, sinto que √© algo que eu ainda fa√ßo bastante e preciso treinar isso
-  O que n√£o funcionou bem
	-  A divis√£o por frentes fica confusa na hora que entra o Akio, pois ele divide frentes comigo e tamb√©m alguns pontos com o Pedro
-  O que poderia ser melhor?
	-  Uma √∫nica pessoa poderia compartilhar a p√°gina do Jira e ir filtrando por cada um, para n√£o ter que compartilhar toda vez (eu posso fazer isso)
	-  Isso, inclusive, pode tamb√©m deixar menos confuso quando entra o Akio para explicar as frentes, pois seria at√© algo mais cont√≠nuo
	-  As notas que voc√™ manda no Grupo, acho que seria legal colocar elas separadas em frentes tamb√©m, vou dar a sugest√£o na pr√≥xima mensagem